臺灣彰化地方法院民事判決　95年度建字第9號
原　　　告　業欣金屬股份有限公司
法定代理人　丙○○
訴訟代理人　陳中堅律師
複 代理 人　乙○○
被　　　告　世鴻工業股份有限公司
　　　　　　　　　　　　6號
法定代理人　己○○
　　　　　　　　　　　　6號
訴訟代理人　粘舜權律師
複代理人　　甲○○
上列當事人間請求給付工程款等事件，本院於民國96年2月15日
言詞辯論終結，茲判決如下：
    主  文
被告應給付原告新台幣壹佰玖拾肆萬玖仟陸佰伍拾玖元，及自民
國九十五年四月十四日起至清償日止，按年息6%計算之利息。
訴訟費用新台幣貳萬零參佰零伍元由被告負擔。
本判決於原告以新臺幣陸拾伍萬元供擔保後得假執行；但被告如
於執行標的物拍定、變賣前，以新臺幣壹佰玖拾肆萬玖仟陸佰伍
拾玖元為原告預供擔保後，得免為假執行。
    事實及理由
壹、原告之聲明及陳述：
一、聲明：
(一)、被告應給付原告新台幣（下同）1,949,659元，及自起訴狀
    繕本送達之翌日起至清償日止，按年息百分之6計算之利息
    。
(二)、原告願供擔保請求准予宣告假執行。
二、陳述：
(一)、原告起訴主張：兩造於民國94年7月2日簽訂承攬合約書，工
    程名稱為3E-11鋼構架台及配件6套，3E-13鋼構架台及配件5
    套，承包總價7,950,000元，原告依約完成上開之承攬工作
    ，因被告主張承攬之工作有問題，雙方乃於95年1月26日召
    開協調會議，結論為：1.本案承包3E-11與3E-13鋼構：原合
    約金額7, 950,000元，減3E-13組裝費202,364元，加廠租費
    250,000元，合計7,997,636元，以8,000,000元作結算基準
    ，已付6,143,182元，未付金額1,856,818元（未稅），2.95
    年2月10日前被告需一次付清餘額1,856,818元，票期為95年
    2月28日，原告收到票款後，被告需即將3E-11、3E -13餘留
    構件運出。3.本協議後，若再有品質問題，由被告自行負責
    處理，與原告無涉。被告依上開結論開立支票，金額1,949,
    659元（含稅5%），原告乃按期提示上開支票，詎料被告向
    台灣板橋地方法院聲請假處分裁定並聲請執行，禁止原告為
    提示付款及轉讓與第三人，原告遂提起本件給付工程款及票
    款之訴訟。
(二)、原告對被告陳述之抗辯：
１、本件兩造簽訂承攬合約書之日期為94年7月2日，依承攬合約
    書第2條第1項規定被告負有提供組裝工場之義務，然被告遲
    遲無法提供，直至94年8月25日始與原告簽訂場地承租合約
    書，租用原告之廠地供組裝。從而承攬合約書第4項雖約定
    交期3E- 11：94年8月10日、3E-13：94年8月30日，然被告
    因遲未提供組裝之工場，導致原告無法按期完工，此乃可歸
    責於被告之事由，而非可歸責於原告，故被告請求遲延之損
    害賠償946,767元，乃屬無理由。
２、被告所主張工程有瑕疵之證據資料皆屬被告所自行製作之異
    常報告表，並無任何會同原告人員勘查之證據資料，自難僅
    憑被告所製作之報告表，即認定有上開之瑕疵。退萬步言之
    ，本件原告所承攬之工程縱有些許之瑕疵，然兩造於95年1
    月26日，就此部分業已召開協調會議，被告亦同意以減少價
    金202,364元之方式解決，故於會議記錄第3點特別記載本協
    議後，若再有品質問題，由被告自行負責處理，與原告無涉
    。
３、被告答辯主張：3E-11有6套，原告分2次交貨，每次3套，3E
    -11前3套部分，依據合約交貨日期為94年8月10日，原告實
    際交貨日期為94年12月22日，並提出貨品出入單乙紙為證，
    惟查該出貨單乃被告出貨給其業主即訴外人台塑公司之書面
    資料，並非原告之出貨資料，原告依承攬合約書之約定，僅
    負責組裝，至於油漆工程及組裝馬達風扇及校正係被告之責
    任，被告遲延油漆及組裝風扇馬達之部分，自不能轉嫁至原
    告。另3E-11後3套部分，被告主張依合約交貨日期為94年8
    月10日，原告實際交貨日期為95年2月15日，並提出貨品出
    入單乙紙為證，惟查該出貨單乃被告出貨給台化（麥寮）公
    司之書面資料，並非原告之出貨資料，自無法作為認定原告
    遲延交貨之證據。又依被告所製作95年1月24日之工程結算
    表內之記載：「自94年8月25日開始承租場地組立3台供本廠
    組裝。依合約應10天完成組裝3台（場地只能組裝3台），但
    未及時完成，直至94年9月24日才入廠噴漆，本段逾期天數
    以20天計」，是被告上開主張顯不足採信。
４、被告主張原告組裝完成後，與被告及訴外人台塑公司會同進
    行檢驗，發現存在有諸多瑕疵，經被告派員修補瑕疵，總共
    支出員工之工資出差費與材料費等共計827,700元云云，此
    部分之主張與事實不符，實際上被告主張有瑕疵之部分，均
    係由原告派遣員工即訴外人林炳榮、黃宥閎、黃英龍、巴用
    （泰籍）、吳勝峰及李永茂等人前去修補。
５、兩造於95年1月26日在被告公司彰濱廠召開協調會議前2日，
    即95年1月24日，被告曾傳真1份3E-11、3E-13工程結算表給
    原告廠長即證人丁○○，依上開工程結算表之內容，本件逾
    期扣款及品質不良扣款金額之計算式如下：(1)工程金額及場
    地承租費：本工程7,827,983元＋場地承租費：918,000（94
    年8月25日至95年1月24日共153天×6,000元/日）＝8,745,9
    83元(2)被告提出逾期扣款金額、品質不良扣款金額：工程逾
    期扣款（以77天計）667,821＋品質不良扣款397,500＋工程
    逾期扣款（場租部份，以77天計）462,000＝1,527,321元。
    嗣經兩造於95年1月26日協議：(1)場租費降為250,000元，即
    扣款668,000元（918,000－250,000＝668,000）(2)扣除追加
    修改費用55,347元(3)扣除追加運費差額25,000元，即以共扣
    款748,347元（668,000＋55,347＋25,000＝748,347）結算
    。又被告原應付款項為8,745,983元，與協議結算8,000,000
    元，其間差異745,983元（8,745,983－8,000,000）即為雙
    方就逾期罰款與品質不良之扣款。
６、依證人丁○○及己○○之證詞可知被告確實與原告之代表就
    品質不良及逾期之部分協商後，以扣款之方式作出95年1月
    26日之會議記錄結論，進而開立支票予原告，被告嗣後反悔
    ，向台灣板橋地方法院聲請假處分，阻隢原告公司兌領支票
    ，顯無理由。
７、被告自訂約起，即未依合約付款，依兩造所訂立承攬合約書
    第6條之約定，訂金1,669,500元（含稅）應於94年8月2日前
    交付，惟被告交付給原告之支票發票日則係94年8月11日。
    又94年9月份原告請領工程款，依照承攬合約書第6條之約定
    ，應開立94年11月30日之票據，然被告竟開立94年12月31日
    之支票，經原告發函表示不能接受後，被告則將上開發票日
    94年12月31日之發票改為94年12月17日，被告之付款堪稱極
    儘刁難之能事，94年10月底原告請款303,546元以及廠租4,2
    84,000元，被告則拒絕付款，原告不得已採取斷然之措施，
    於95年1月24日發函表示：有關3E-11鋼構架台及配件計6套
    ，3E-13鋼構架台及配件計5套工程本公司即日起停工。故本
    件縱使被告主張逾期完工屬實，然被告未依約付款，原告本
    得主張同時履行抗辯權，於被告對待給付遲延之狀況下，被
    告自不得再主張所謂逾期罰款之部分。
貳、被告之聲明及陳述：
一、聲明：
(一)、原告之訴及假執行之聲請均駁回。
(二)、如受不利判決，願供擔保，請准宣告免為假執行。
二、陳述：
(一)、兩造確於94年7月2日簽訂承攬合約書，並約定完成日期為3E
    -11：94年8月10日，3E-13：94年8月30日。惟因原告所施作
    之工程有瑕疵，由被告派工修補，且交件日期亦遲延。95年
    1月26日因原告仍拒不交件，且被告與業主合約期限亦屆期
    ，須依約交貨，否則即有違約處罰之問題發生，而原告亦拒
    不讓被告自其廠房將鋼構架台與配件運出，被告遂不得不與
    原告協商而簽訂會議記錄
(二)、簽定會議記錄前所發生之遲延責任與瑕疵修補責任未在協議
    範圍內：
１、按債務人遲延者，債權人得請求其賠償因遲延所生之損害，
    民法第231條第1項定有明文。又按債務人之遲延責任，因債
    務人依債務之本旨提出給付而消滅，惟所謂消滅，乃指以後
    免遲延責任而言，若以前已生遲延之效果，並非因此當然消
    滅，故債權人就以前遲延所生之損害，仍得請求賠償，最高
    法院58年台上字第715號判例可資參照。本件依上開合約書
    所定之完工日期分為3E-11：94年8月10日，3E-13：94年8月
    30日，然而，原告因諸多工程所生之瑕疵，致遲延完工，自
    應依約按日罰扣總金額千分之2之遲延損害賠償。
２、又原告承攬本件工程所生之瑕疵，原告自應負起瑕疵修補之
    責任，竟拒不履行，被告無奈，只得派工修理，被告於自行
    修補後，自得向原告請求償還修補必要之費用。
３、按承攬人完成工作，應使其具備約定之品質，及無減少或滅
    失價值，或不適於通常或約定使用之瑕疵；工作有瑕疵者，
    定作人得定相當期限，請求承攬人修補之。承攬人不於前項
    期限內修補者，定作人得自行修補，並得向承攬人請求償還
    修補必要之費用，民法第492條、第493條第1項及第2項分別
    定有明文。再按承攬人完成之工作，應使其具備約定之品質
    ，及無減少或滅失其價值，或不適於通常或約定使用之瑕疵
    ，民法第492條定有明文。此項承攬人之瑕疵擔保責任係無
    過失責任，固不以承攬人具有過失為必要；惟若交付之工作
    物，有可歸責於承攬人之事由致生之瑕疵，則亦發生不完全
    給付之債務不履行問題。倘承攬人應負不完全給付之債務不
    履行責任者，自非不能類推適用給付遲延之法則，請求補正
    或賠償損害，並有民法第264條規定之適用，最高法院89年
    度台上字第412號著有判決要旨可稽。本件原告完成之工作
    ，其瑕疵於原告交付於被告前即已存在，原告自應就交付前
    所發生之瑕疵，負瑕疵擔保責任，與原告所引雙方協調會議
    記錄第3點結論無涉，就此原告似有誤會。
４、該等會同檢驗過程均由原告廠長即證人丁○○與被告員工即
    證人戊○○會同業主即訴外人台化公司進行檢驗並同意修補
    ，會驗結果作成會議紀錄亦立即通知原告，並無原告所稱未
    會同檢驗情事。
(三)、遲延交貨逾期罰扣部分金額及瑕疵修補費用部分之計算：
１、本件工程包含3E-11鋼構架台及配件計6套，以及3E-13鋼構
    架台及配件計5套。依據承攬合約書第4條約定交貨期間，3E
    -11部分為94年8月10日，3E- 13部份為94年8月30日。再依
    據承攬合約書第5條約定：「每逾一日，罰扣總金額0.2%」
    ，本件原告逾期交貨，被告主張應依此約定條款扣款，始符
    合本件承攬契約之契約意旨。
２、3E-11有6套，原告分2次交貨，每次3套，為說明方便，將之
    區分為前3套與後3套，玆依此分別說明逾期扣款日數與金額
    ：(1)3E-11前3套部分依據合約交貨日期應為94年8月10日，
    原告實際交貨日期為94年12月22日。另原告主張原告工程雖
    有逾期，但因被告未提供組裝工廠，而於94年8月25日與原
    告另訂承租契約書，故此部分逾期非可歸責於原告，就此部
    分，被告不爭執，故原告逾期部分應扣除此期間，即自94年
    10月1日組裝完成後，會同業主即訴外人台化公司檢驗並完
    成瑕疵改善至交貨日止，計算逾期期間，即自94年10月1日
    起至94年12月22日合計84天，中間扣除測試部份即組裝風車
    、試驗振動值、測量風速噪音等之日數13日，逾期日數應為
    71天。扣款金額為7,950,000×3/11×0.2%×71＝307,882元
    。(2)3E-11後3套部分依據合約交貨日期應為94年8月10日，
    原告實際交貨日期為95年2月15日。另扣除前揭原告主張應
    扣除非可歸責於原告之部分，故原告逾期部分應扣除此期間
    ，即自94年10月1日組裝完成後會同台塑公司檢驗並完成瑕
    疵改善至交貨日止，計算逾期期間，即自94年10月1日起至
    95年2月15日合計138天，中間扣除測試部份即組裝風車、試
    驗振動值、測量風速噪音等之日數13日，逾期日數應為125
    天。扣款金額為7,950,000×3/11×0.2%×125＝542,045元
    (3)3E-13部分依據合約交貨期限為94年8月30日，但因有前揭
    無場地組裝，向原告承租廠房之時間應扣除，故應於94年11
    月24日開始計算逾期，至95年1月26日交貨之日止（此為二
    造依據會議記錄協議之交貨日期），合計逾期64天，逾期扣
    款金額為7,950,000×5/11×0.2%×64＝462,545元。(4)前述
    三項逾期扣款部分合計金額為：307,882＋542,045＋462,54
    5＝1,312,472元。
３、原告組裝完成後，與被告及業主即訴外人台化公司會同進行
    檢驗，發現許多瑕疵，經被告派員修補，總共支出員工之工
    資出差費及材料費共計827,770元。
４、前揭逾期扣款與瑕疵修補費用合計金額為1,312,472＋827,7
    70＝2,140,172元。
(四)、原告抗辯被告所提出之貨品出貨單，係該貨品自被告出貨之
    日期，並非原告出貨給被告之日期，且原告出貨給被告後，
    被告尚須處理後續工程完成後，始出貨給業主。惟該貨品係
    在原告處理完成後，直接由原告出貨給業主，並未先送至被
    告公司，再行出貨給業主，原告主張與事實不符。故該出貨
    單雖係被告出貨給業主，但係由原告交貨當日，即自原告逕
    送業主，該出貨日即為原告交付被告日期，原告並簽發該公
    司貨品准予送出廠之放行條。
(五)、依據證人己○○證詞可知95年1月26日協議內容不包含交貨
    逾期罰扣部分及瑕疵修補部份。且雙方就工程結算表並未達
    成協議，該工程結算表並無拘束雙方之效力，故被告所主張
    逾期罰扣款項與修補瑕疵費用，應有理由。
(六)、證人丁○○第一次證詞證述：被告應支付原告場租153天，
    每天6000元，共918,000元，會議紀錄是依據工程結算表7,2
    80,000元，場租92萬元，另被告主張應扣除150萬元逾期及
    品質不良扣款，協調後降為745,983元，與租金折算後，尚
    需支付租金25萬元云云，惟事實上場租部分是自94年8月25
    日至同年9月30日，此部份是租用原告廠房進行組裝，租金
    自屬被告負擔，組裝完成後因工程有瑕疵，須進行修補，此
    係原告契約義務應負擔之部分，原告自不得將修補期間使用
    原告廠房期間，亦要求被告支付租金。況丁○○前後兩次證
    述，就租金之計算方式及扣款金額完全不同，足證其證詞不
    實在，不足採信。而其雖對證人己○○所證述協議內容不包
    含逾期扣款部分表示沒有印象，惟此係偏頗之詞，因證人係
    原告員工。
(七)、綜上所述，雙方協調會議記錄第3點結論僅謂：「本協議後
    ，若再有品質問題，由被告自行負責處理，與原告無涉」，
    並非在解免原告已發生之遲延賠償責任與瑕疵修補責任，該
    會議紀錄並未包含此二部份，被告亦未放棄此部分請求主張
    之權利。準此，原告訴請給付票款1,949,659元，即屬無據
    。
參、兩造所不爭執之事項：
一、兩造於94年7月2日訂立承攬合約書，由原告承攬3E-11鋼構
    架台及配件計6套及3E-13鋼構架台及配件計5套之組裝。
二、被告未依約提供場地供原告組裝，兩造另於94年8月25日訂
    立場地承租合約書，由被告承租原告公司之廠房，供原告組
    裝系爭3E-11、3E-13鋼構架台及配件。
三、被告於95年1月24日傳真乙份3E-11、3E-13工程結算表給原
    告廠長即證人丁○○作為協商之用，嗣兩造於95年1月26日
    在被告公司彰濱廠召開協調會議，並將結論做成會議記錄。
四、被告依前開協調會開立票面金額1,949,659元之支票乙紙予
    原告。
五、被告為阻止原告向前開支票付款銀行台灣中小企業銀行五股
    分行請求付款，曾向台灣板橋地方法院（95年裁全字第2242
    號）聲請假處分，並提供擔保聲請假處分執行，經板橋地方
    法院核發執行命令（95年執全字第1189號）禁止原告就上開
    支票為提示付款及轉讓第三人。
肆、法院得心證理由：
一、按和解有使當事人所拋棄之權利消滅，及使當事人取得和解
    契約所訂明權利之效力，觀之民法第737條規定自明。和解
    契約合法成立，兩造當事人均應受該契約之拘束，不得再就
    和解前之法律關係再行主張，當事人之和解一經合法成立，
    法院即不得為與和解結果相反之認定。兩造既於95年1月26
    日在被告公司彰濱廠就系爭3E-11、3E-13工程結算召開協調
    會議，並將結論做成會議記錄，兩造自應受該和解契約之拘
    束，不得再就和解前之法律關係再行主張。是本件所應審酌
    之爭點為：本件工程有無品質不良之瑕疵以及逾期交貨之情
    形？若有，兩造是否已經在95年1月26日協調會議中，就系
    爭3E-11、3E-13工程結算談到逾期罰款及品質不良之部分，
    以扣款之方式為之？經查：
(一)、兩造於95年1月26日在被告公司彰濱廠召開上開協調會議前2
    日，即95年1月24日，被告公司之法定代理人己○○曾傳真
    乙份系爭3E-11、3E-13工程結算表給原告公司之廠長即證人
    丁○○，此為兩造所不爭執，該工程結算表上記載：
１、本工程：合約金額7,950,000－3E-13組裝費202,364＋追加
    修改55,347＋追加運費差額25,000＝7,827,983元。(1)自8/2
    5開始承租場地組立3台供本廠組裝。依合約應10天完成組裝
    3台（場地只能組裝3台），但未及時完成，直至94年9月24
    日才入廠噴漆，本段逾期天數以20天計。(2)發現品質異常，
    修整期間以逾期計，94年11月15日～94年12月22日，計38天
    。(3)後3台並未依業主來檢時全部改善完成，至95年1月12日
    才著手改善，94年12月24日～95年1月12日，計19天。以上
    共逾期77天。該項3E-11承包金額以7,950,000×6/11=4,336
    , 400，故逾扣金額即：4,336,400×0.2%×77天=667821(4)
    品質不良扣款以總承包金額計，扣5%，即7,950,000×5%=39
    7,500。
２、場地承租費應付：94年8月25日至95年1月24日共153天，但
    逾期天數77天需扣除6,000元/日× (153-77)=456,000。
３、5Bay貨款保留20%─尚未組裝，承製部份有否品質狀況不明
    ，需保留20%，待組裝完成驗收合格予以結案付款。0000000
    -0000000＝0000000；0000000×20%＝722720。
(二)、依上開工程結算表之內容記載可知，被告公司之法定代理人
    己○○迄至95年1月24日止，自己認為：1.向原告所承租之
    場地一次只能組裝三台。2.關於系爭3E-11工程部分，前三
    台原告有逾時組裝，逾時期間有20天，另因有瑕疵修補，修
    補期間以逾時計有38天；後三台亦有瑕疵修補，修補時間計
    19日，故系爭3E-11工程部分其逾期交貨天數共77日，逾期
    罰扣金額為667,821元（即依約逾期每日罰扣該工程總金額
    0. 2%，計算式：4,336,400×0.2%×77天=667,821）；另因
    該工程亦有品質不良問題，故主張品質不良之扣款以總工程
    金額之5%計，共扣款397,500元（即7,950,000×5%=397,500
    ）。是關於3E-11工程部分，因有品質不良及逾期交貨之情
    事，故主張應扣款667,821+397,500＝1,065,321元。3.向原
    告承租場地組裝之時間共153天，每日6,000元，但原告逾期
    交貨天數77天需扣除，故被告只需付原告場租費用6,000元/
    日× (153-77)=456,000。4.關於3E-13工程部分，因迄至95
    年1月24日止，原告因場地問題尚無法組裝，被告亦認不可
    歸責原告（因所承租之場地乙次只能組裝三台），故該部分
    工程被告並未主張原告有逾期交貨之情事，但因尚未組裝，
    承製部分是否存有品質不良之情事不明，故主張保留該部分
    之貨款20%即722,720元（計算式：0000000 -0000000＝
    000000 0；0000000×20%＝722720），需待組裝完成驗收合
    格後始予以結案付款。
(三)、嗣兩造於95年1月26日在被告公司彰濱廠召開協調會議，並
    將結論做成會議記錄。該會議記錄記載：1.本案承包3E-11
    、3E-13鋼構：原合約金額7,950,000減3E-13組裝費202,364
    元，加廠租費250,000元，合計7,997,636元，以8,000,000
    元作為結算基準，已付金額6,143,182元整，未付金額新台
    幣1,856,818元整（未稅，按：若含稅5%即為系爭票款1,949
    , 659元）。2.95/2/10前世鴻需一次付清餘額（1,856,818
    元），票期95/2/28，業欣收到票款後，世鴻需即將3E-11、
    3E-13餘留構件運出。3.本協議後，若有品質問題，由世鴻
    自行負責處理，與業欣無涉，此有該兩造均不爭執之會議記
    錄乙份在卷足憑。由上開會議記錄記載內容與上開工程結算
    表之記載內容相比較，可見經兩造於95年1月26日協議，已
    將：(1)場租費降為250,000元，即扣款668,000元（918,000
    －250,000＝668,000）(2)扣除追加修改費用55,347元(3)扣除
    追加運費差額25,000元，即以共扣款748,347元（668,000＋
    55,347＋25,000＝748,347）結算。
(四)、證人即被告公司之法定代理人己○○於95年8月31日言詞辯
    論時證稱：「95年1月26日當天我人在大陸，地點在我們公
    司的2樓會議室，當時在場的有是被告公司的范泰豐副總，
    與我（skyp只有聲音沒有影像）、原告公司的丁○○、原告
    公司另有一個人在場但我不知道他的姓名，因為skyp只有聲
    音沒有影像所以我不知道他長相如何，但真正對談的對象是
    原告的丁○○，原告的另一人只有暫時性的插話建議原告而
    已，會議記錄之所以要減3E-13的組裝費是因為原告沒有組
    裝，所以原告同意讓被告扣除，除了系爭承攬合約外，另有
    一個場租合約，是因為按照契約規定原告要到被告公司組裝
    ，但因為被告公司太忙，空間抽不出來，所以就向原告承租
    地方在原告公司組裝。場租合約原來是約定35天裝到好，每
    日租金6,000元，後來是因為異常或品質不良等原因而修改
    等而有逾期，使用天數共計153天，其中逾期共77天，逾期
    天數應由原告自行負擔場租費用，至於安裝無法順利於35天
    裝好的其他逾期天數，被告也同意支付場租給原告，故原告
    只同意6,000×（153－77）＝456,000元。3E11、3E13工程
    結算表中有記載到上開場租費的計算，是被告公司認為的計
    算方式，兩造有協商，但原告沒有完全同意，會議記錄中記
    載場租費250,000元之意義係因為場租費依上開計算方式被
    告應給付原告456,000元，但品質不良的扣款本應扣除397,
    500元（因為被告認為原告就承攬契約所有的工作品質都不
    良，故自行估計應扣款總額7950,000元的百分之五，共計39
    7,500元），但後來協商品質不良的部分減半扣款只扣206,
    000元，故本應給付的456,000的場租費減去兩造協議的因品
    質不良的扣款206,000元，故場租費才寫250,000元。」等語
    再參照上開3E-11、3E-13工程結算表之記載，被告主張其應
    付總工程款項及場租費為8,948,347元，惟經與原告協議結
    算後系爭3E-11、3E-13工程款係以8,000,000元整作為結算
    基準，已見前述，其間差異948,347元（8,945,983－8,000,
    000），足證兩造在95年1月26日協調會議中，就系爭3E-11
    、3E-1 3工程款結算部分確已有談到：3E-13組裝費之扣除
    以及系爭工程有關逾期罰款及品質不良之部分，經過協商後
    ，兩造同意以扣款之方式為之〈即除扣除3E-13組裝費202,3
    64元外，並減收場租費668,000元（918,000－250,000＝668
    ,000、減收追加修改費用55,347元以及減收追加運費差額25
    ,000 元，即以共扣款950,693元（668,000＋55,347＋25,00
    0+202,346＝950,69 3）結算〉。
(五)、另證人丁○○於95年8月31日言詞辯論時亦到庭證述：「依
    照被告傳來的工程結算表，要扣工程逾期77天共66萬多，品
    質不良扣款39萬多，場租逾期扣款462,000元，共計要扣152
    萬多，後來因為協調沒有結論，我提出在廠租部分願意折價
    174,000元，被告仍然沒有同意，被告法代還問我為何在場
    租上面扣錢？我告訴他因為在工程款上面如果沒有扣款記錄
    對公司比較好交代。後來被告法代提出工程款方面不要動要
    我把所有場租費用刪除，另有追加修改55,000及運費250,00
    0都刪除後來作為結算，因為這樣的方式超出我的授權範圍
    ，故我向公司的乙○○先生電話聯繫後，在場租費用部分守
    一半450,000的場租費，後來繼續協調談成場租費250,000的
    結論，故雖然書面上沒有扣，但實質上3E11與3E13工程與場
    租方面共計被扣70多萬元。」等語，足證被告公司確實與原
    告之代表就系爭3E-11、3E-13工程有關品質不良及逾期交貨
    部分協商後，作出95年1月26日之會議記錄結論，進而開立
    系爭支票予原告，再徵諸該會議紀錄第3點明白記載：本協
    議後，若有品質問題，由世鴻自行負責處理，與業欣無涉以
    及被告公司之法定代理人己○○於協議前既知系爭3E-11、
    3E-13工程存在有品質不良及遲延交付之損害，已見前述，
    於協議後仍願開立系爭支票將系爭工程款餘額一次付清，而
    不保留部分工程款以為擔保等情以觀，益證兩造於上揭會議
    協議時就系爭工程有關遲延賠償責任與瑕疵修補責任部分有
    所協商，是被告辯稱：簽定會議記錄前所發生之遲延責任與
    瑕疵修補責任並未在協議範圍內云云，顯屬無據，洵無足採
    。
二、綜上，兩造既於上開協調會議上，同意以扣款方式解決原告
    已發生之遲延賠償責任與瑕疵修補責任，則兩造自均應受該
    和解契約之拘束，不得就和解前之法律關係再行主張。從而
    ，原告依系爭協議之約定及票據關係，請求被告給付1,949,
    659元及自起訴狀繕本送達被告之翌日即95年4月14日起至清
    償日止，按年息6%計算之法定遲延利息，為有理由，應予准
    許。
三、兩造均陳明願供擔保以代釋明，聲請宣告假執行及免為假執
    行，經核均無不合，爰各酌定相當之擔保金額，併准許之。
四、本件判決事證已臻明確，兩造其餘主張及舉證，核與判決結
    果無影響，不另論述。
五、據上論結，本件原告之訴為有理由，依民事訴訟法第78條、
    第390條第2項、第392條第2項，判決如主文。
中　　華　　民　　國　　96　　年　　3 　　月　　3 　　日
                  民事第二庭    法　官　康弼周
以上正本係照原本作成。
如對判決上訴，應於判決送達後20日內向本院提出上訴狀。
中　　華　　民　　國　　96　　年　　3 　　月　　3 　　日
                                書記官  林文斌
